【裁判字號】    90,易,177
【裁判日期】    900323
【裁判案由】    侵占
【裁判全文】
臺灣新竹地方法院刑事判決                            九十年度易字第一七七號
    公  訴  人  臺灣新竹地方法院檢察署檢察官
    被      告  乙○○
右列被告因侵占案件，經檢察官提起公訴（八十九年度偵字第二三一三號），本院判
決如左：
    主  文
乙○○連續意圖為自己不法之所有，而侵占對於業務上所持有之物，處有期徒刑拾月
。
    事  實
一、乙○○自民國八十五年六月十七日起任職於設於新竹市○○路○段二號之甲○○
    ○企業股份有限公司（以下簡稱永慶公司），擔任汽車銷售員之職務，職司汽車
    銷售、代收客戶所繳交之車款及保險費等事宜，為從事業務之人。詎其竟基於意
    圖為自己不法所有之概括犯意，連續自八十九年三月間起至同年四月間止，將其
    所分別向客戶七力有限公司收取之車款、領牌費及保險費共計新臺幣（下同）五
    十一萬一千一百九十元（起訴書誤為五十萬元）、及向客戶鄧月蓉所收取之車款
    五萬元及維修保養費九千六百四十元、暨向富慶汽車百貨公司所收取之百貨貨款
    八千元等款項，於收取後均未繳回公司而將上開總計五十七萬八千八百三十元之
    款項予以侵占入己，並花用殆盡。嗣因永慶公司稽查帳務時發現始得知上情。
二、案經永慶公司訴由臺灣新竹地方法院檢察署檢察官偵查起訴。
    理  由
一、右揭事實業據被告乙○○於偵訊中以及本院審理時供承不諱，核與告訴人永慶公
    司之代理人查安沛所指述之情節相符，此外，並有員工保證書、服務計數單、新
    安產物保險股份有限公司強制汽車責任險要保書、永慶公司竹北服務廠交修單、
    永慶公司內部作業連絡單經濟部公司執照及新竹市政府營利事業登記證各一份、
    訂購合約書及切結書各二份、繳款書四份暨富慶汽車百貨配件估價單二紙等在卷
    足憑，足見被告確為上揭犯行無訛。雖被告於本院審理時辯稱：已將其所侵占之
    客戶鄧月蓉部分之款項中之九千元清償予公司云云，惟此已為告訴代理人查安沛
    否認在卷，被告復無法提出清償證明等相關資料供本院調查以實其說，且縱亦屬
    實，亦屬被告事後清償之行為，要無礙其所已成立之前揭犯行，自屬當然。是本
    件事證已臻明確，被告犯行堪予認定。
二、核被告乙○○所為，係犯刑法第三百三十六條第二項之業務侵占罪。被告先後多
    次侵占行為，時間緊接，所犯之罪名及犯罪構成要件均相同，顯係基於概括犯意
    反覆為之，為連續犯，依刑法第五十六條之規定，以一罪論，並加重其刑。爰審
    酌被告犯罪之動機、目的、手段、其品性及智識程度、犯罪所生之危害、利益，
    以及迄今尚未將其所侵占款項返還公司等一切情狀，量處如主文所示之刑。
據上論斷，應依刑事訴訟法第二百九十九條第一項前段，刑法第五十六條、第三百三
十六條第二項，罰金罰鍰提高標準條例第一條前段，判決如主文。
本案經檢察官吳金棟到庭執行職務。
中      華      民      國      九十    年      三      月    二十三    日
                              臺灣新竹地方法院刑事第二庭
                                  法    官   楊  惠  芬
右正本證明與原本無異。
如不服本判決，應於判決送達後十日內向本院提出上訴狀( 應附繕本 )，上訴於
臺灣高等法院。
                                   書 記 官   吳  鈺  敏
中      華      民      國      九十    年      三      月    二十三    日
附錄本判決論罪科刑所適用法條全文：
刑法第三百三十六條：
對於公務上或因公益所持有之物，犯前條第一項之罪者，處一年以上七年以下有期徒
刑，得併科五千元以下罰金。
對於業務上所持有之物，犯前條第一項之罪者，處六月以上五年以下有期徒刑，得併
科三千元以下罰金。
前二項之未遂犯罰之。


司法院資訊處製作；財團法人民間司法改革基金會備份。
